臺灣基隆地方法院刑事判決　　　　　　 94年度交訴緝字第1號
公　訴　人　臺灣基隆地方法院檢察署檢察官
被　　　告　丙○○
上列被告因交通肇事逃逸等案件，經檢察官提起公訴（93年度偵
字第4393號），本院合議庭裁定由受命法官獨任進行審判，經改
依簡式審判程序審理後判決如下︰
    主　　　文
丙○○服用酒類，不能安全駕駛動力交通工具而駕駛，處有期徒
刑月，如易科罰金，以佰元折算壹日。又駕駛動力交通工具
肇事，致人受傷而逃逸，處有期徒刑陸月，如易科罰金，以佰
元折算壹日。應執行有期徒刑捌月，如易科罰金，以佰元折算
壹日。
    事      實
一、丙○○前因酒後駕車之公共危險案件，經臺灣基隆地方法院
    檢察署檢察官於民國93年2 月16日，以93年度偵字第628 號
    為緩起訴處分確定，緩起訴期間至94年2 月25日止。詎其仍
    不知悔改，於緩起訴期間之93年11月24日上午10時許起至下
    午2 時許止，在基隆市八斗子附近飲用米酒後，因飲酒過量
    已不勝酒力，明知飲酒後辨識力、注意力、反應力已相對低
    於常人，容易肇事並致生危害於不特定用路人之生命、身體
    及財產安全，已不能安全駕駛動力交通工具，猶於同日下午
    2 時55分許，前往基隆市○○街二號橋附近，駕駛停放在該
    處之車號2G─3556號自用小貨車，本應注意起步前，前後左
    右有無障礙或車輛行人，並應讓行進中之車輛行人優先通過
    ，而依當時情形，又無不能注意之情形，竟疏未注意，斯時
    適有甲○○騎乘QZ6 ─082 號機車，後搭載丁○○沿外側車
    道行經該處，本亦應注意車前狀況，隨時採取必要之措施，
    而依當時之情形，又無不能注意之情形，竟疏未注意，致兩
    車發生擦撞，丁○○因而倒臥地面，受有右腿擦傷之傷害（
    傷害部分未據告訴）。詎丙○○於駕駛前揭車號自用小貨車
    肇事致丁○○受傷後，明知汽車駕駛人駕駛汽車肇事致人受
    傷，應即採取救護或其他必要措施，並向警察機關報告，不
    得駛離現場，竟另基於肇事逃逸之犯意，未停車察看，亦未
    報警處理，即逕行駕駛前揭車號自用小貨車逃逸，經警循線
    於同日下午3 時10分許，在基隆市○○街301 號附近查獲丙
    ○○，並依法對丙○○實施呼氣酒精濃度測試，測得其呼氣
    酒精濃度值達每公升0.61毫克，因而查悉上情。
二、案經基隆市警察局第二分局移送臺灣基隆地方法院檢察署檢
    察官偵查起訴。
    理      由
一、程序事項
    本件被告丙○○所犯者非為死刑、無期徒刑、最輕本刑為 3
    年以上有期徒刑之罪或高等法院管轄第一審案件，其於準備
    程序進行中，先就被訴事實為有罪之陳述，經告知其簡式審
    判程序之旨，並聽取公訴人、被告之意見後，本院業已依刑
    事訴訟法第273 條之1 第1 項之規定，裁定由受命法官獨任
    以簡式審判程序進行本案之審理。
二、實體事項
  (一)認定犯罪事實所憑之證據及理由：
    上揭犯罪事實，業據被告坦承在卷，核與證人甲○○於警詢
    、檢察官偵查中及本院審理時之證言、證人丁○○於本院審
    理時之指述大致相符，復有酒精測試表、刑法第185 條之 3
    案件測試觀察紀錄表、基隆市警察局舉發違反道路交通管理
    事件通知單各1 份在卷可佐，其自白核與事實相符，可以採
    信。本件事證明確，被告酒後駕車、肇事逃逸之犯行均堪認
    定。
  (二)論罪科刑：
    1.核被告所為，係犯刑法第185 條之3 服用酒類不能安全駕
      駛罪、第185 條之4 之駕駛動力交通工具肇事致人受傷而
      逃逸罪。
    2.被告所犯駕駛動力交通工具肇事致人受傷而逃逸罪，係於
      肇事後另起犯意逃逸，與服用酒類不能安全駕駛罪，係犯
      意各別，行為不同，應分論併罰。
    3.爰審酌被告前已因酒後駕車之公共危險案件，經檢察官緩
      起訴處分，對於酒後駕車，危及其他用路人生命、身體及
      財產安全之事，理應有所體認，詎其仍再次酒後駕車，致
      證人丁○○受有傷害，且於肇事後逃逸，未予受害人必要
      之救助，顯見其漠視他人之生命、身體法益，其行為所造
      成之危害非輕，及被告於偵查中否認肇事逃逸犯行，至本
      院通緝到案後，始坦承此部分犯行之態度等一切情狀，就
      其所犯上開二罪，分別量處如主文所示之刑，且均諭知易
      科罰金之折算標準，並依法定其應執行之刑及易科罰金之
      折算標準。
三、應適用之法律：
    刑事訴訟法第299 條第1 項前段、第273 條之1 第1 項、第
    284 條之1 ，刑法第185 條之3 、第185 條之4 、第41條第
    1 項前段、第2 項、第51條第5 款，罰金罰鍰提高標準條例
    第2 條。
四、對於本件判決如有不服，得自收受送達後10日內，向本院提
    出上訴書狀，上訴於臺灣高等法院。
本案經檢察官乙○○到庭執行職務。
中　　華　　民　　國　　94　　年　　10　　月　　26　　日
                  刑事第一庭法  官  劉桂金
以上正本證明與原本無異。
對於本件判決如有不服，應於收受送達後10日內，向本院提出上
訴書狀，上訴於臺灣高等法院，並按他造當事人之人數附具繕本
。
中　　華　　民　　國　　94　　年　　10　　月　　26　　日
                            書記官  丁文宏
附錄論罪法條：
刑法第185條之3：
服用毒品、麻醉藥品、酒類或其他相類之物，不能安全駕駛動力
交通工具而駕駛者，處1 年以下有期徒刑、拘役或30,000元以下
罰金。
刑法第185條之4：
駕駛動力交通工具肇事，致人死傷而逃逸者，處6月以上5年以下
有期徒刑。
